【裁判字號】    89,上易,4065
【裁判日期】    891230
【裁判案由】    竊盜
【裁判全文】
臺灣高等法院刑事判決                  八十九年度上易字第四０六五號
    上  訴  人
    即  被  告  乙○○
右上訴人，因竊盜案件，不服臺灣新竹地方法院八十九年度易字第二三六號，中華民
國八十九年十月六日第一審判決（起訴案號：臺灣新竹地方法院檢察署八十九年度偵
字第四四四號）提起上訴，本院判決如左：
    主      文
原判決撤銷。
乙○○無罪。
    理      由
一、公訴意旨以被告乙○○意圖為自己不法之所有，於民國八十八年十一月三日二十
    時許，在新竹市○○區○○路四段二八０號前，竊取丙○○所有車牌號碼Ｒ四－
    九八四一號自小客貨車一部，得手後留供己用，並將該車之車牌丟棄，改懸掛已
    註銷之ＪＭ－三五七０號車牌於其上。嗣於八十九年一月十三日十七時許，警方
    在乙○○位於新竹市○○路○段一三八巷七弄二一號住處依法執行搜索時，當場
    查獲乙○○駕駛前開贓車返回住處，始查知上情，因認被告犯有刑法第三百廿條
    第一項之竊盜罪嫌，其論據則以右揭事實業據被害人丙○○指述綦詳，被告辯稱
    該車係向綽號「肉鬆」者借用云云，但於警訊及偵訊中均無法交代「肉鬆」正確
    年籍資料、住址及聯絡方式以供查證，又果其係借車，何不要求交付行車執照，
    何以借用懸掛註銷之車牌之贓車云云。
二、訊之被告乙○○，否認其有右揭竊盜情事，稱該車「我是向甲○○（綽號「肉鬆
    」）的哥哥李樹林借的，李樹林叫甲○○牽過來給我」等語，甲○○在原審供稱
    其綽號為「肉鬆」，雖其與李樹林未證實借車予被告之事，然查彼二人若承認之
    ，將涉竊盜或贓物罪嫌，本難期其直承其事，而問甲○○就所訊：「你跟你哥哥
    到被告家幾次？」，供陳：「有一次開箱型車（按本案自小客貨車之型式即為箱
    型，有照片及贓物領據記載之規格可憑），我後來有事我先離開。」等語，由是
    觀之，被告所辯亦非全然無跡象端倪；在本院調查中，復有證人丁○○到庭證稱
    ：其認識李樹林、甲○○兄弟，對本案之自小客貨車（經提示偵卷第十三頁車輛
    照片）有印象，並供證：「李樹林曾經要把這部車子賣給我，我大概去看了一下
    ，但後來沒成交，這是八十八年底，尚未到八十九年的事。」；另證人林秋雨亦
    稱有看過本案之車輛（經提示偵卷第十三頁車輛照片），並證述：「乙○○、丁○○和一位叫樹林的三人約在八十八年底時，開這部車到我店裡要賣給我，因為
    他們沒有證件，所以我就沒有買，當時我聽他們說，車子是樹林朋友的，是樹林
    要賣這輛車。」等語；依上述證言，本案之自小客貨車於八十八年底時，曾在李
    樹林手中，李樹林並欲出售之，則被告所辯向李樹林借車，由甲○○牽來交付被
    告等情，尚非不可信，自難逕認被告竊車；而本案被害人丙○○固陳述該車失竊
    且具據領回失車，但憑被害人之陳述及贓物領據，並不足判定竊車之人，又被告
    未取得行車執照及該車掛有已註銷車牌，亦與其是否竊車無必然之關連，不足為
    其竊車之論據；此外查無其他積極事證足認被告有竊車情事，其犯罪應屬不能證
    明。至起訴書記載「被告改懸掛已註銷之ＪＭ－三五七０號車牌於其（指本案自
    小客貨車）上云云（按：被告否認其改掛車牌），並未指明被告就該車牌有竊盜
    或收贓等犯罪情事，尚無以逕認已就關於上述ＪＭ－三五七０號車牌部分所涉犯
    罪起訴，自無庸就該部分予以審究。
三、原審遽就本案以竊盜罪論處，尚有未合；被告上訴，否認犯竊盜罪，非無理由，
    原判決應予撤銷，改為無罪之諭知。
四、至被告就前述車輛及車牌是否涉有其他罪嫌，應由檢察官另行偵辦，附此明。
據上論斷，應依刑事訴訟法第三百六十九條第一項前段、第三百六十四條、第三百零
一條第一項，判決如主文。
本案經檢察官呂光華到庭執行職務。
中      華      民      國    八十九    年     十二     月     三十     日
                                臺灣高等法院刑事第廿五庭
                                    審判長法  官  許  國  宏
                                          法  官  洪  光  燦
                                          法  官  袁  從  楨
右正本證明與原本無異。
不得上訴。
                                          書記官  王  忠  良
中      華      民      國    九十      年      一      月      四      日


司法院資訊處製作；財團法人民間司法改革基金會備份。
